臺灣雲林地方法院刑事附帶民事訴訟判決
110年度附民字第145號
原      告    簡宇岑
被      告    張語庭

上列被告因過失傷害案件（110年度易字第27號），經原告提起
附帶民事訴訟，本院判決如下：
    主  文
原告之訴及假執行之聲請均駁回。
    事  實
一、原告訴之聲明及陳述均如附件刑事附帶民事訴訟起訴狀所載
    。
二、被告未為任何聲明或陳述，亦未提出任何書狀。
    理  由
一、按提起附帶民事訴訟，應於刑事訴訟起訴後第二審辯論終結
    前為之；但在第一審辯論終結後提起上訴前，不得提起，刑
    事訴訟法第488條定有明文。次按所謂「附帶民事訴訟」原
    本為民事訴訟程序，為求程序之便捷，乃附帶於刑事訴訟程
    序，一併審理及判決；申言之，在刑事訴訟中，因有訴訟程
    序可資依附，是以隨時可以提起附帶民事訴訟；若在辯論終
    結後，已無訴訟可言，自不得再行提起附帶民事訴訟。又按
    因犯罪而受損害之人，於刑事訴訟程序得附帶提起民事訴訟
    ，對於被告及依民法負賠償責任之人，請求回復其損害；法
    院認為原告之訴不合法，應以判決駁回之，刑事訴訟法第48
    7條第1項、第502條第1項亦分別定有明文。
二、經查，本件被告張語庭所涉本院110年度易字第27號過失傷
    害案件，業經本院於民國110年5月14日上午開庭審理，於該
    期日上午10時22分即言詞辯論終結，並定於110年6月1日宣
    判，有錄音資料查詢結果在卷，惟原告於該審理期日言詞辯
    論終結後之同日上午11時22分始具狀向本院提起本件附帶民
    事訴訟，並經本院於同日之上開時間收受原告上揭起訴狀，
    此有原告起訴狀暨其上之本院收狀戳印文附卷可參，則原告
    向本院提起刑事附帶民事訴訟之時點，係在本院第一審辯論
    終結後，提起上訴前，斯時本案辯論既已終結，已無訴訟可
    言，顯違刑事訴訟法第488條但書之規定，參諸前揭說明，
    原告提起本件刑事附帶民事訴訟顯非合法，原告之訴自應予
    以駁回。又原告之訴既經駁回，其假執行之聲請亦失所附麗
    ，應併予駁回。惟此仍無礙原告依所主張之法律關係另循一
    般民事訴訟途徑起訴，或本案繫屬於第二審而有訴訟程序可
    資依附時，再行提起附帶民事訴訟之權利，特此敘明。
三、依刑事訴訟法第502條第1項，判決如主文。
中　　華　　民　　國　　110 　年　　6 　　月　　1 　　日
                  刑事第三庭  法  官  張恂嘉
以上正本證明與原本無異。
如不服本判決應於收受判決後20日內向本院提出上訴書狀，並應
敘述具體理由；其未敘述上訴理由者，應於上訴期間屆滿後20 
日內向本院補提理由書（均須按他造當事人之人數附繕本）。「
切勿逕送上級法院」。
                              書記官  洪青霜
中　　華　　民　　國　　110 　年　　6 　　月　　1 　　日